臺灣新竹地方法院民事裁定  
111年度聲字第169號
聲  請  人  陳思忠  
上列聲請人因與相對人陳思源間給付服務費事件（本院111年度
簡上字第119號），聲請法官迴避，本院裁定如下：
    主  文
聲請駁回。
    理  由
一、本件聲請意旨略以：
    就聲請人與相對人「陳慶源」間給付服務費事件（111年度
    聲字第131號），由法官楊明箴審理，惟第二審承審法官其
    中之一亦是同一位法官，一、二審屬同性質案件僅是被告不
    同，如此使聲請人存在不利判決之風險，爰依民事訴訟法第
    33條第1項規定，聲請楊明箴法官迴避等語。
二、按遇有下列各款情形，當事人得聲請法官迴避：法官有前
    條所定之情形而不自行迴避者。法官有前條所定以外之情
    形，足認其執行職務有偏頗之虞者。又聲請法官迴避，應舉
    其原因，向法官所屬法院為之，並於3日內釋明之。民事訴
    訟法第33條第1項第1款、第2款及第34條第1項、第2項分別
    定有明文。又按民事訴訟法第33條第1項第2款所謂法官執行
    職務有偏頗之虞，係指法官對於訴訟標的有特別利害關係，
    或與當事人之一造有密切之交誼或嫌怨，或基於其他情形客
    觀上足疑其為不公平之審判者而言。若僅憑當事人之主觀臆
    測，或認法官指揮訴訟欠當，則不得謂其執行職務有偏頗之
    虞。且上開迴避之原因，依同法第34條第2項、第284條之規
    定，應提出能即時調查之證據釋明之。
三、經查，本件聲請人主張111年度簡上字第119號案件(下稱系
    爭訴訟事件)承審法官之一楊明箴法官，與聲請人另案與相
    對人「陳慶源」間第一審給付服務費事件屬同性質案件之承
    審法官相同，恐存在不利判決之風險，而聲請法官迴避云云
    ，經本院調取系爭訴訟事件卷宗審認，惟系爭訴訟事件以「
    陳思源」為被告提起給付服務費之訴訟，經本院110年度竹
    北簡字第529號民事判決駁回，該案由彭淑苑法官承審，嗣
    上訴於本院第二審合議庭，由法官李珮瑜、王凱平、楊明箴
    承審。
四、聲請人所陳前揭法官有偏頗之虞等事由，並未提出能即時調
    查之具體證據，釋明本案之承審法官楊法官客觀上有何疑為
    不公平審判之情事，其僅泛稱因楊法官係承審另案之承審法
    官，憑一己之主觀臆測，即認法官執行職務有偏頗之虞，核
    與聲請迴避之要件不符，不得因法官曾參與他案審判或裁判
    為由，即聲請迴避。而楊法官並無民事訴訟法第32條所定應
    自行迴避之情形，聲請人亦未提出證據釋明系爭訴訟事件之
    承審法官楊法官與本件訴訟標的有何特別利害關係，或與當
    事人之一造有密切之交誼或嫌怨，或基於其他情形客觀上足
    疑其為不公平之審判之情事，揆諸首揭說明，自與聲請法官
    迴避之要件不符。聲請人本件聲請，為無理由，應予駁回。
五、爰裁定如主文。
中　　華　　民　　國　　111 　年　　12　　月　　8　　日
                  民事第二庭審判長法　官　林南薰
　　　　　　　　　　　　　　　　　法　官　張詠晶　　
　　　　　　　　　　　　　　　　　法　官　林麗玉
以上正本係照原本作成。
如對本裁定抗告須於裁定送達後10日內向本院提出抗告狀，並繳
納抗告費新台幣1,000元。
中　　華　　民　　國　　111 　年　　12　　月　　8 　　日
                                  書記官　郭春慧